【裁判字號】    98,基小,231
【裁判日期】    980306
【裁判案由】    損害賠償
【裁判全文】
臺灣基隆地方法院基隆簡易庭小額民事判決
原      告  乙○○
被      告  甲○○
上列當事人間請求損害賠償事件，本院於民國98年3月2日言詞辯
論終結，判決如下：
    主  文
被告應給付原告新台幣壹萬陸仟捌佰元，及自民國九十七年十二
月十八日起至清償日止，按年息百分之五計算之利息。
原告其餘之訴駁回。
訴訟費用新臺幣壹仟元由被告負擔參佰參拾陸元，餘由原告負擔
。
本判決得假執行。
    事實及理由要領
一、原告起訴主張：被告於民國 (下同）97年11月15日7時10分
    許，駕駛車牌號碼BFI-175號普通重型機車由基隆市○○路
    往復興路方向行駛，於中和路北基加油站前，因其轉彎未讓
    直行車先行，不慎撞及原告所有之車牌號碼6828-EU號自用
    小客車（下稱系爭車輛），致該車受有損害，經原告以工資
    新台幣 (下同）2,000元、烤漆3,000元及零件11,800元，計
    16,800元之費用修復，且若系爭車輛有其他損壞亦應由被告
    負擔，為此依民法第191條之2、第196條規定提起本件訴訟
    ，並聲明：被告應給付原告50,000元及自起訴狀繕本送達翌
    日起清償日止，按年息5％計算之利息。
二、被告則請求判決駁回原告之訴，並辯稱略以：本件車禍是原
    告撞到伊，伊的車子全毀、車上兩個人也都有受傷，且原告
    亦有過失，原告自己應該要負擔一半的責任云云。
三、按汽車行駛至交岔路口，其行進、轉彎，應依下列規定：七
    、轉彎車應讓直行車先行。道路交通安全規則第102條第1項
    第7款定有明文。經查，原告主張被告於97年11月15日7時10
    分許駕駛車牌號碼BFI-175號普通重型機車，於中和路北基
    加油站前，為轉進加油站加油，不慎與原告所駕駛直行之系
    爭車輛發生碰撞，有轉彎車未讓直行車之違規等事實，業據
    原告提出基隆市○○○道路交通事故初步分析研判表影本為
    證，並有基隆市市警察局98年2月5日基警交字第0980002948
    號函附本件交通事故相關資料在卷可稽，應堪信為真實。至
    被告辯稱原告亦有過失云云，惟依原告於現場陳稱略以：「
    肇事前我由中和路直行往中和路85項方向行駛……行經上述
    地點附近時，對方前方有一部廂型車，對方在廂型車後方我
    為看到機車，當我與對向廂型車會車同時對方由廂型車後方
    左轉往北基加油站方向行駛……。」等語（見基隆市○○○
    道路交通事故談話紀錄表），再參以基隆市警察局所拍攝之
    道路交通事故現場圖及交通事故照片，系爭車輛並無明顯煞
    車痕跡，且被告所駕駛之機車毀損並不嚴重等情，顯然原告
    並無超速之違規事實，若非原告之視線遭被告前方廂型車遮
    檔，其應能及時發現被告機車並採取緊急措施以避免碰撞，
    是原告前揭於肇事現場所為陳述應屬可採。故本件原告既無
    超速情事，亦無應注意車前狀況而不注意之過失，研判應非
    本件肇事因素，被告辯稱原告亦有過失云云，即無可採。
四、次按汽車、機車或其他非依軌道行駛之動力車輛，在使用中
    加損害於他人者，駕駛人應賠償因此所生之損害；不法毀損
    他人之物者，被害人得請求賠償其物因毀損所減少之價額；
    民法第191條之2、第196條分別定有明文。查原告所有之系
    爭車輛因本件事故毀損，經原告以工資2,000元、烤漆3,000
    元及零件11,800元，計16,800元之費用修復，有原告所提昱
    陽中小汽車保養所估價單為證，應屬有據。末按當事人主張
    有利於己之事實者，就其事實有舉證之責任，民事訴訟法第
    277條定有明文，是本件原告主張被告應再給付其33,200元
    【計算式：50,000元－16,800元＝33,200元】部分，既未提
    出任何證據資料以實其說，揆諸前開說明，顯無理由，應予
    駁回。
五、從而，原告依侵權行為損害賠償請求權之法律關係，請求被
    告給付原告16,800元，及自起訴狀繕本送達之翌日即97年12
    月18日起至清償日止，按年息5％計算之利息，為有理由，
    應予准許，其逾此範圍之請求，為無理由，應予駁回。
六、本件命被告給付部分係依小額訴訟程序所為被告敗訴之判決
    ，依民事訴訟法第436條之20規定，應依職權宣告假執行。
七、本件訴訟費用即第一審裁判費1,000元，由被告負擔336元，
    餘由原告負擔。
中    華    民    國    98    年    3     月    6     日
                  基隆簡易庭法  官  蔡聰明
以上正本係照原本作成。
對於本件判決如有不服，應於收受送達後20日內向本院提出上訴
書狀，上訴於本院合議庭，並按他造當事人之人數附具繕本。
當事人之上訴，非以判決違背法令為理由不得為之，上訴狀應記
載上訴理由，表明下列各款事項：
(一)原判決所違背之法令及其具體內容。
(二)依訴訟資料可認為原判決有違背法令之具體事實。
中    華    民    國    98    年    3     月    6     日
                            書記官  林蔚菁


司法院資訊處製作；財團法人民間司法改革基金會備份。
